【裁判字號】    97,訴,731
【裁判日期】    971003
【裁判案由】    違反藥事法
【裁判全文】
臺灣士林地方法院刑事判決              97年度訴字第731 號
公  訴  人  臺灣士林地方法院檢察署檢察官
被      告  乙○○
上列被告因違反藥事法案件，經檢察官提起公訴（97年度偵字第
3370號），被告於審理時就被訴事實為有罪之陳述，經本院合議
庭裁定由受命法官獨任依簡式審判程序審理，並判決如下：
    主  文
乙○○明知為禁藥，而轉讓，處有期徒刑柒月；又明知為禁藥，
而轉讓，處有期徒刑柒月；又明知為禁藥，而轉讓，處有期徒刑
柒月。應執行有期徒刑壹年。
    事  實
一、乙○○明知甲基安非他命為毒品危害防制條例所規範之第二
    級毒品，並經行政院衛生署明令公告列為禁藥管理（按安非
    他命業經行政院衛生署於民國69年12月8 日以衛署藥字第30
    1124號公告自69年12月8 日起禁止輸入、製造，自70年6 月
    1 日起禁止販賣，更於75年7 月11日以衛署藥字第597627號
    公告一概禁止使用，並在79年10月9 日以衛署藥字第904142
    號函明令公告列為禁藥），竟各基於轉讓禁藥之犯意，分別
    於96年11月中旬某日、同年12月6 日某時許，在其位於臺北
    市大同區○○○路○ 段33號7 樓之住處內，無償轉讓屬禁藥
    之微量甲基安非他命各1 次予其女友丁○○施用；另又於96
    年12月4 日晚上7 、8 時許，在臺北市大同區○○○路○ 段
    某公園外，在其友人丙○○所駕駛之自用小客車內，再無償
    轉讓屬禁藥之甲基安非他命1 小包予其友人丙○○（丁○○
    施用毒品案件，已經觀察、勒戒後為檢察官另為不起訴處分
    ；丙○○施用毒品案件，已另案判決）。嗣於96年12月9 日
    凌晨1 時許，丙○○駕車搭載乙○○、丁○○行經桃園縣龜
    山鄉○○路○ 段1419號處時，為警察查獲，經丙○○及丁○○供出所施用之毒品來源後，而查悉上情。
二、案經桃園縣政府警察局龜山分局報請臺灣桃園地方法院檢察
    署呈請臺灣高等法院檢察署檢察長令轉臺灣士林地方法院檢
    察署檢察官偵查起訴。
    理  由
一、上揭事實，業據被告乙○○於偵查中及本院審理時坦承不諱
    （分見桃檢偵卷第64至65頁、甲○偵卷第10頁及本院卷第39
    、42頁），核與證人丁○○、丙○○於偵查中就被告轉讓禁
    藥等所證述之情節大致相符〈見桃檢偵卷第58、61頁及甲○
    偵卷第10頁）。足認被告前開自白與事實相符，足以採信。
    本件事證明確，被告犯行洵堪認定，應依法論科。
二、按甲基安非他命已經行政院衛生署於79年10月9 日以衛署藥
    字第904142號函明令公告列為禁藥管理有如前述，又被告有
    多次施用毒品案件，並經法院判處罪刑確定，被告明知甲基
    安非他命係毒品，並為禁藥之事實，應可認定。又甲基安非
    他命雖同屬毒品危害防制條例第2 條第2 項第2 款所定之第
    二級毒品，被告轉讓甲基安非他命之行為同為合於該條例第
    8 條第2 項轉讓第二級毒品罪之處罰規定；然藥事法第83條
    第1 項規定之「明知為偽藥或禁藥，而轉販賣、供應、調劑
    、運送、寄藏、牙保、轉讓或意圖販賣而陳列者，處7 年以
    下有期徒刑，得併科新臺幣5 百萬元以下罰金。」條文，係
    於93年4 月21日修正公布，同年月23日施行，其法定刑較毒
    品危害防制條例第8 條第2 項所定之法定刑「6 月以上5 年
    以下有期徒刑得併科新臺幣70萬元以下罰金」為重；又毒品
    之範圍尚包括影響精神物質與其製品，藥事之管理非僅止於
    藥品之管理，毒品未必係經公告之禁藥，禁藥亦非必為毒品
    ，毒品危害防制條例與藥事法二者，並無必然之特別法與普
    通法關係，故除有轉讓之第二級毒品達毒品危害防制條例第
    8 條第6 項之一定數量，經依法加重之法定刑較藥事法第83
    條第1 項之法定刑為重之情形外，因藥事法第83條第1 項為
    後法，且為重法，應優先適用藥事法處罰。經查，依本案卷
    證資料，尚無證據足資證明被告3 次轉讓甲基安非他命之禁
    藥予證人丁○○、丙○○之數量各為何，自不得依毒品危害
    防制條例第8 條第6 項規定加重其刑。是核被告乙○○所為
    ，分別係犯藥事法第83條第1 項之轉讓禁藥罪。又被告轉讓
    而持有甲基安非他命之低度行為，應各為轉讓之高度行為所
    吸收，各不另論罪。另被告上開所犯3 罪間，時間不同、犯
    意各別，應予分論併罰。爰審酌被告因朋友情誼，轉讓禁藥
    ，犯罪後尚能坦承犯行，態度尚稱良好，及其生活狀況、品
    行、智識程度等一切情狀，分別量處如主文所示之刑，並定
    應執行刑，以示警懲。
據上論斷，應依刑事訴訟法第273 條之1 第1 項、第299 條第1
項前段，藥事法第83條第1 項，刑法第11條前段、第51條第5 款
，判決如主文。
本案經檢察官余麗貞到庭執行職務。
中    華    民    國    97    年    10    月     3    日
                  刑事第六庭法  官  莊明達
以上正本證明與原本無異。
如不服本判決，應於收受送達後10日內向本院提出上訴書狀，其
未敘述上訴理由者，應於上訴期間屆滿後20日內向本院補提理由
書狀。
                            書記官  陳慧中
中    華    民    國    97    年    10    月    3     日
附錄本件論罪科刑依據法條全文
藥事法第83條第1 項
明知為偽藥或禁藥，而販賣、供應、調劑、運送、寄藏、牙保、
轉讓或意圖販賣而陳列者，處7 年以下有期徒刑，得併科新臺幣
5百 萬元以下罰金。


司法院資訊處製作；財團法人民間司法改革基金會備份。
